【裁判字號】    90,家再,1
【裁判日期】    901228
【裁判案由】    確認繼承權存在
【裁判全文】
臺灣台中地方法院民事裁定  九十年度家再字第一號
    再審原告  甲○○○
    再審原告  戊○○
              丙○○
    人        丁○○
    再審被告  乙○○
右當事人間請求確認繼承權事件，再審原告不服本院於民國八十四年十二月十九日所
為八十四年度家訴字第八五號民事確定判決，提再審之訴，本院裁定如左：
    主    文
再審之訴駁回。
再審訴訟費用由再審原告負擔。
    理    由
一、按再審之訴，應於三十日之不變期間內提起；前項期間，自判決確定時起算。但
    再審之理由知悉在後者，自知悉時起算，為民事訴訟法第五百條第一項、第二項
    所明定。又同法第五百零二條第一項規定，再審之訴不合法者，法院應以裁定駁
    回之。
二、本件再審原告主張再審原告與再審被告間確認繼承權存在事件，經鈞院以八十四
    年度家訴字第八五號民事判決認再審被告於民國四十五年三月二十七日經戚光明
    認領，有戶籍謄本在卷可稽，另參酌再審原告陳稱原告乃我父親遭脅迫下所認領
    等語，足見再審被告確實經戚光明認領，至戚光明是否再審被告之生父，因戚光
    明已亡故，再審原告對此部分既未能舉證，且未另訴請確認，所辯自無可採為由
    ，判決確認再審被告對於戚光明之遺產有繼承權，該判決因再審原告未上訴而告
    確定。惟再審原告旋即於八十五年九月三日之訴狀中提出再審被告之母張淑珠載
    有血型之戶籍謄本及再審原告等血型證明書，並就再審被告之母及戚光明之血型
    ，依血型遺傳法則判斷再審被告並非戚光明之生女，獲鈞院採認而為再審原告勝
    訴之判決，再審被告不服，經上訴至台灣高等法院台中分院及最高法院後發回台
    灣高等法院台中分院更審後判決駁回再審被告之上訴確定，查該載有血型之戶籍
    謄本及血型遺傳法則，雖於鈞院八十四年度家訴字第八五號事件言詞辯論終結前
    即已存在，但於該判決確定前，再審原告並未查知此事，亦因為再審被告適時提
    出，雖嗣後再審原告曾據以提出前揭認領無效之訴，亦因為再審被告再三爭執，
    致拖延迄今，惟該認領無效之訴甫經台灣高等法院台中分院判決確定，為免前後
    二確定判決陷於矛盾，爰依民事訴訟法第四百九十六條第一項第十三款規定提起
    再審之訴云云。
三、查本院於八十四年十二月十九日所為八十四年度家訴字第八五號確認繼承權事件
    民事判決，業於八十五年一月十八日確定，此業經本院調取該事件卷宗核閱屬實
    。而再審原告丁○○嗣於八十五年五月二十四日對再審被告向本院提起認領無效
    之訴，並於該事件進行中即同年九月三日具狀提出再審被告之母張淑珠載有血型
    之戶籍謄本及本件再審原告等血型證明書，並就再審被告之母及戚光明之血型，
    依血型遺傳法則，主張再審被告並非戚光明之生女，此亦經本院調取該事件卷宗
    查閱無訛。可知，再審原告至遲於八十五年九月三日即知有再審被告之母張淑珠
    載有血型之戶籍謄本、血型遺傳法則，可供與自己血型核對，以否認再審被告係
    戚光明之生女，故縱認上開戶籍謄本及血型遺傳法則為本院八十四年度家訴字第
    八五號確認繼承權事件之未經斟酌之證物，符合民事訴訟法第四百九十六條第一
    項第十三款規定，然再審原告既於八十五年九月三日前即已發見該證物，竟遲至
    九十年八月一日始提起本件再審之訴，顯已逾首開規定之期間。準此，本件再審
    之訴即難合法，自應予駁回。
三、依民事訴訟法第五百零二條第一項、第九十五條、第七十八條、第八十五條第一
    項前段，裁定如主文。
中      華      民      國    九十      年    十二    月    二十八    日
                                  臺灣台中地方法院家事法庭
~B法      官  許文碩
右為正本係照原本作成
如對本裁定抗告須於裁定送達後十日內向本院提出抗告狀，並應繳納抗告費新台幣四十五元。
中      華      民      國    九十      年     十二     月    三十一  日
~B法院書記官  何俞瑩


司法院資訊處製作；財團法人民間司法改革基金會備份。
